臺灣板橋地方法院刑事判決　　　　　　　　　　　　九十二年度訴字第二號
　　公　訴　人　台灣板橋地方法院檢察署檢察官
　　被　　　告　戊○○
　　選任辯護人　黃世瑋律師
　　　　　　　　楊永成律師
　　　　　　　　朱容辰律師
　　被　　　告　丁○○
　　指定辯護人　甲○公設辯護人　吳天明
右列被告等因違反槍砲彈藥刀械管制條例案件，經檢察官提起公訴（九十二年度偵字
第一五一八四號）及移
號、九七六三號），甲○判決如左：
    主  文
戊○○共同連續未經許可，持有手槍，處有期徒刑柒年陸月，併科罰金新台幣拾伍萬
元，罰金如易服勞役，以新台幣玖佰元即銀元參佰元折算壹日；扣案如附表所示之手
槍貳支、子彈壹拾柒顆均沒收。又行使變造汽車駕駛執照，足以生損害於公眾及他人
，處有期徒刑肆月；變造「李榮偉」汽車駕駛執照上所換貼之戊○○照片壹張沒收。
應執行有期徒刑柒年玖月，併科罰金新台幣拾伍萬元，罰金如易服勞役，以新台幣玖
佰元即銀元參佰元折算壹日，扣案如附表所示之手槍貳支、子彈壹拾柒顆及變造「李
榮偉」汽車駕駛執照上所換貼之戊○○照片壹張均沒收。
丁○○共同未經許可，持有手槍，累犯，處有期徒刑陸年，併科罰金新台幣拾萬元，
罰金如易服勞役，以新台幣玖佰元即銀元參佰元折算壹日；扣案如附表所示之手槍貳
支、子彈壹拾柒顆均沒收。
    事  實
一、戊○○前因懲治盜匪條例案件，經台灣高等法院七十七年度上訴字第二三四六號
    判處有期徒刑八年確定，於民國七十七年十二月十六日入監執行，八十二年五月
    三日假釋付保護管束出獄，惟其又於假釋期間再犯懲治盜匪條例、殺人未遂及偽
    造文書等案件，分別經台灣士林地方法院八十三年度訴字第五四二號、台灣高等
    法院八十五年度上更一字第四七四號分別判處有期徒刑九年、六年六月及五月確
    定，所餘殘刑及上開三罪經合併執行，於九十一年八月十六日因縮短刑期假釋出
    獄，縮刑後假釋期滿日期為一百零一年三月二十一日（其於假釋中再犯本案，不
    構成累犯）；丁○○則因違反麻醉藥品管制條例案件，經士林地方法院以八十六
    年度訴字第七八一號判處有期徒刑四月確定，於八十八年一月二十六日易科罰金
    執行完畢。
  (一)詎戊○○竟基於持有手槍、子彈之概括犯意，先於九十一年八月十六日假釋出獄
    約半年後之某時，以新台幣（下同）三十萬元之價格，在高雄地區向真實姓名年
    籍不詳、綽號「阿猴」之成年男子，購入均具有殺傷力、如附表編號一所示之手
    槍（以下簡稱Ａ槍）及編號三所示之子彈十五顆（原買受十五顆，其中二顆經戊○○試射擊發，已不存在）後，未經許可，無故而持有上開手槍、子彈；又承前
    概括犯意，於九十二年六月二十一日，因案外人王永欽委託戊○○代為處理不詳
    姓名年籍綽號「豬哥」之成年男子與丙○○（綽號「竹竿」）間之賭債糾紛，為
    求防身，王永欽遂交付均具有殺傷力、如附表編號二所示之手槍一支（以下簡稱
    Ｂ槍）及如編號四所示之子彈至少十一顆予戊○○無故持有（戊○○當日帶同丁○○處理丙○○之賭債債務時，曾於台北縣三芝鄉「龍巖人本墓園」內持Ｂ槍至
    少擊發一顆子彈，故僅扣案十顆子彈），王永欽另同時交付一支不詳形式、不具
    殺傷力之白色槍枝予戊○○持有。迨九十二年八月七日上午戊○○攜同小弟丁○○前往台北市西門町某不詳處所賭博時，因戊○○身上攜帶巨額現金，恐招風險
    ，遂與丁○○基於共同持有手槍及子彈之犯意聯絡，由戊○○將Ｂ槍及附表編號
    四所示之子彈十顆交予丁○○持有，戊○○則自行攜帶Ａ槍及附表編號三所示之
    子彈十三顆，共同未經許可而無故持有之。迄同日晚間二十三時三十分許，戊○○、丁○○及己○○（另經檢察官為不起訴處分確定）三人一同前往台北縣蘆洲
    市○○路三八五號「嘉年華汽車賓館」時，適逢員警接獲線報於該處監控第二一
    二號房內之毒品交易情形，因見戊○○、丁○○、己○○三人往第二一二號房靠
    進，形跡可疑而上前盤查，戊○○經警問及是否攜帶槍械時，隨即臉色大變身體
    後退，手並伸往腰際作出類似拔槍之動作，經警及時拔槍制止後，於戊○○身上
    背後起出如附表編號一所示之Ａ槍及編號三所示之子彈十三顆；戊○○、丁○○
    、己○○三人經警帶回台北縣政府警察局刑警隊偵訊時，丁○○為避免其隨身攜
    帶之Ｂ槍及如附表編號四所示之十顆子彈為警查獲，於九十二年八月八日凌晨二
    時四十分許，趁其在刑警隊三樓使用男廁所之際，將上開Ｂ槍及子彈十顆棄置在
    廁所垃圾桶內，至同日上午八時四十分許，為清潔該男廁之傅越國發現通知警察
    處理，始循線查獲上情。
  (二)戊○○另基於為自己不法所有之意圖，於九十二年五、六月間某日，在台北縣淡
    水鎮○○路○段三十號附近，見李榮偉所有之汽車駕駛執照一張，已脫離李榮偉
    之持有，即予侵占入己，並旋於一星期後之某日，在台北縣淡水鎮○○路○段三
    十號家中，自行換貼戊○○本人之照片而變造之；嗣於上述九十二年八月七日晚
    間二十三時三十分許，在「嘉年華汽車賓館」為警盤查時，持該變造之汽車駕駛
    執照供警查詢，據以行使，雖立即遭警識破，惟此舉已足生損害於李榮偉及監理
    機關對汽車駕駛人管理之正確性。
二、案經臺北縣政府警察局移送台灣板橋地方法院檢察署檢察官偵查起訴，及由內政
    部警政署刑事警察局函請台灣士林地方法院檢察署檢察官指揮偵查後移送併辦。
    理  由
一、訊據被告戊○○、丁○○二人於甲○九十三年一月六日審理時，均自白持有如附
    表所示之手槍、子彈等犯行不諱，另被告戊○○雖坦承侵占李榮偉之汽車駕駛執
    照後予以變造之犯行，惟矢口否認持以行使，辯稱：該變造之汽車駕駛執照乃員
    警自行由伊身上搜索而得云云。經查：
  (一)扣案如附表編號一所示之Ａ槍、編號三所示之子彈十三顆，乃台北縣政府警察局
    刑警隊員警於九十二年八月七日晚間二十三時三十分許，在台北縣蘆洲市○○路
    三八五號「嘉年華汽車賓館」第二一二號房前，因認被告戊○○、丁○○及另一
    同行之己○○三人形跡可疑，上前盤查後由被告戊○○身上搜索取得之情，業據
    證人即當場執行盤查之台北縣政府警察局刑警隊警員盧思成、庚○○分別於甲○
    九十二年十一月十一日、九十三年一月六日審理時到庭證述明確。被告戊○○之
    辯護人雖以：被告戊○○簽立之「自願搜索同意書」所載時間在搜索完成之後，
    且當時被告戊○○係在警員持槍喝令不准動之情形下遭警搜索，喪失同意與否之
    自由意志，屬違法搜索為由，質疑上開手槍、子彈之證據能力；惟按：檢察官、
    檢查事務官、司法警察官或司法警察逮捕被告、犯罪嫌疑人或執行拘提、羈押時
    ，雖無搜索票，得逕行搜索其身體、隨身攜帶之物件、所使用之交通工具及其立
    即可觸及之觸所，刑事訴訟法第一百三十條定有明文；又警察於公共場所或合法
    進入之場所，得對於合理懷疑其有犯罪之嫌疑或有犯罪之虞者、或滯留於有事實
    足認有陰謀、預備、著手實施重大犯罪或有人犯藏匿之處所之人查證其身分，警
    察職權行使法第六條第一項第一、四款另有明文。關於搜索被告戊○○身體之詳
    細經過，證人庚○○已到庭證述：「當時我們接獲線報在二一二號房有人進行毒
    品交易，我們就進去部署在二一０號房，我們派有二個小組部署在房間四周及制
    高點。˙˙˙我們把二一０號的鐵門開了一半，以便觀察二一二號房的情形，我
    們從門縫看到六支腳，就是有三個人往二一二號房靠近，之後由靠近二一二號房
    的同仁，進行盤查，盤查那三個人，盤查時，我也在場，一開始，我們請他們出
    示證件，我們有表明身分，同時我們又怕打擾到二一二號房的人，所以我們就把
    他們請到較遠的走廊上，問他們三個男生怎麼會來賓館，並請他們出示證件，˙
    ˙˙。」、「˙˙˙我先詢問丁○○，他說來洗澡，但他們行進的方向是往二一
    二號房，所以我就問他是否來作毒品交易，他們反應很自然，他們說他們最討厭
    毒販之類的人，我接著問，你們該不會帶槍過來，這時黃（指被告戊○○）是站
    在三個人的中間，臉色一變，就往後退，手扶著腰部，好像要拔槍，我馬上拔槍
    制止，我同事乙○○就在黃的身上搜到一把槍。」、「（你當時為何會問他該不
    會是帶槍過來？）因為我們接到線報，除了毒品交易外，毒販還可能會持槍，要
    我們注意。」及「（徐為何會想到去搜黃的身上？）因為我們在詢問時，黃的臉
    色有變，且有作扶槍的動作，所以我們覺得可疑，認為他想要作反抗的動作，可
    能要持槍，拿槍出來。但因為我持槍，不便搜身，所以就由徐（指乙○○）去搜
    索。」等語明確（見甲○卷九十三年一月六日審判筆錄），證人盧思成亦證述：
    乙○○問被告等人有無帶違禁品、願不願意讓警員看看時，被告戊○○即神色有
    異，身體一直後退靠牆等相同之情節，由被告戊○○臉色有異、身體後退、手伸
    往腰部作出扶槍動作之客觀情狀，佐以渠等身處地點為汽車賓館此等龍蛇雜處之
    地，當日該地又有毒品交易，依員警「槍毒不離」之辦案經驗等情，足認斯時被
    告戊○○之犯罪嫌疑顯然重大，且情形危急，若不逕行搜索，非但被告戊○○有
    湮滅證據或逃跑之可能，亦有危及在場員警生命、身體安全之虞，從而警員當場
    逕行搜索被告戊○○之身體，合於刑事訴訟法第一百三十條之規定，於法並無違
    誤；因此取得之扣案物即如附表編號一所示之Ａ槍、編號三所示之子彈十三顆，
    自有證據能力，得作為本件判決之基礎。本件搜索既合於逕行搜索之要件，則是
    否經被告戊○○同意搜索，已非重要，證人盧思成於甲○九十二年十一月十一日
    審理時雖證稱：「（乙○○摸被告身體之前有無提出搜索票？）沒有，但他們一
    開始都很配合，說我們也沒有帶什麼東西，給你搜。直到我們要搜索黃（指被告
    戊○○）時，他就一直退到牆壁，不讓我們搜。」、「（你的意思是否指黃不讓
    徐搜時，徐仍然繼續搜索黃的身上？）是的。」等語，亦無礙甲○前開搜索合法
    之認定。
  (二)被告丁○○於警訊、偵查及甲○準備程序、審理中迭自白其持有如附表所示手槍
    二支、子彈二十三顆（其中六顆嗣經試射而不具子彈之功能）之犯行不諱，另被
    告戊○○於九十二年八月八日檢察官訊問、同日甲○法官審理羈押訊問時，亦供
    承其確實在九十二年八月七日前往「嘉年華汽車賓館」時，與被告丁○○共同持
    有Ａ槍、Ｂ槍及子彈之情明確，復在甲○九十三年一月六日審理時明確指陳其持
    有上開槍枝、子彈之經過、來源等情不諱；而系爭Ａ槍及如附表編號三所示子彈
    ，確實為警於九十二年八月七日晚間二十三時三十分許，在被告戊○○身上搜索
    得來，當時被告戊○○神色有異、身體後退、手伸往腰部作出扶槍動作乙節，業
    經甲○審認如上，足認被告戊○○主觀上亦有持有手槍、子彈之故意甚明；關於
    Ｂ槍及如附表編號四所示之子彈部分，則係被告丁○○於九十二年八月八日經警
    帶回台北縣政府警察局刑警隊偵訊時，趁機棄置於刑警隊三樓男廁所之垃圾桶內
    等情，並據證人即清潔該男廁之傅越國、帶領被告丁○○使用該廁所之義警陳同
    心分別於警訊中陳稱明確，此外復有如附表所示之手槍二支、子彈二十三顆（其
    中六顆嗣經試射而不具子彈之功能）扣案可佐，足徵被告二人前開自白，雖就系
    爭槍枝來源、主要保管者、為警查獲當日係由何人交付槍枝、子彈予另一人等細
    節，先後有所出入，惟就渠等均確實持有如附表所示手槍、子彈之犯行，則核與
    事實相符，得採為判決之基礎。被告戊○○於甲○準備程序及九十二年十一月十
    一日審理時辯稱：伊並未持有手槍、子彈，Ａ槍及如附表編號三所示之子彈乃被
    告丁○○於當日在嘉年華汽車賓館見到警察時，一時情急硬塞入伊口袋的云云，
    則顯屬卸責之詞，要非可採。
  (三)扣案如附表所示之手槍、子彈，經送內政部警政署刑事警察局進行鑑定，其結果
    為：其中一支係美國ＢＥＲＥＴＴＡ製９２ＦＳ  Ｂｒｉｇａｄｉｅｒ型口徑９
    ｍｍ制式半自動手槍，槍號為ＢＥＲ４２３５９６Ｚ、槍枝管制編號00000
    00000號（即如附表編號二所示之Ｂ槍），機械性能良好，可擊發同口徑制
    式子彈，認具殺傷力；另支認係以色列ＩＭＩ廠製ＪＥＲＩＣＨＯ  ９４１ＦＢ
    Ｌ型口徑９ｍｍ制式半自動手槍，槍號業經磨滅，經電解腐蝕法重現結果研判為
    「00000000」、槍枝管制編號0000000000號（即如附表編號
    一所示之Ａ槍）機械性能良好，可擊發同口徑制式子彈，認具殺傷力；扣案之子
    彈十三顆、十顆（即如附表編號三、四所示），均係口徑９ｍｍ制式子彈，認均
    具殺傷力，復有該局九十二年八月十九日刑鑑字第０九二０一五三０九一號槍彈
    鑑定書一份在卷可稽。是被告二人持有之Ａ槍、Ｂ槍及子彈，均係具有殺傷力之
    槍枝、子彈，堪予認定。
  (四)被告丁○○雖於警訊、偵查及九十二年八月八日甲○法官審理羈押訊問時，均供
    稱：如附表所示之手槍、子彈均係姓名年籍不詳、綽號「麻仔」之男子帶伊前往
    雲林縣四湖鄉購得後持有，至九十二年八月七日晚間與被告戊○○一同前往「嘉
    年華汽車賓館」時，始由伊將其中Ａ槍及如附表編號三之子彈交付被告戊○○持
    有云云。惟查：系爭Ａ槍及如附表編號三所示子彈，乃被告戊○○於九十一年八
    月十六日假釋出獄約半年後之某時，以三十萬元之價格，在高雄地區向姓名年籍
    不詳、綽號「阿猴」之成年男子所購買後持有，另Ｂ槍及如附表編號四所示之子
    彈，則係案外人王永欽委託被告戊○○代為處理不詳姓名年籍、綽號「豬哥」之
    成年男子與丙○○（綽號「竹竿」）間之賭債糾紛，為求防身而交付被告持有，
    被告丁○○為被告戊○○之小弟，為警查獲當天因被告戊○○攜同丁○○前往賭
    博，身上攜有鉅款，被告戊○○遂將其中Ｂ槍及如附表編號四所示之子彈交付被
    告丁○○持有，自己攜帶Ａ槍及如附表編號三所示之子彈，經警查獲後，因被告
    戊○○尚於假釋中，遂要求被告丁○○扛罪等情，業經被告戊○○於甲○九十三
    年一月六日審理中供承明確，被告丁○○同日亦陳稱：被告戊○○係伊的老大，
    為警查獲之槍枝、子彈，係當日賭博前被告戊○○交付伊持有，在被查獲後，因
    被告戊○○拜託伊扛，伊就說二支槍都是伊買的等語，佐以在渠等為上開自白前
    ，被告丁○○在檢察官移送併辦之擄人勒贖案件中，即於九十二年八月二十八日
    、同年九月二十二日警訊及九十二年八月二十八日檢察官訊問時，自承：被告戊○○為伊老大，伊均聽令於戊○○，九十二年八月七日為警查獲之槍枝，均為戊○○所有，由戊○○交付其中一支予伊持有等情不諱（見台灣士林地方法院檢察
    署九十二年度偵字第九七六三號偵查卷宗第四十六頁至第五十頁、九十二年度他
    字第二０二五號偵查卷宗第二十六頁至第二十七頁），且被告戊○○確實甫於九
    十一年八月十六日因縮短刑期假釋出獄，有台灣高等法院被告全國前案紀錄表一
    份在卷可參，苟經查獲其假釋中再犯罪，將遭受撤銷假釋之不利益，則其為此而
    要求被告丁○○扛罪，衡情亦屬可能，綜上足見系爭槍枝、子彈乃先由被告戊○○取得、持有及保管，為警查獲當日係由被告戊○○將其中Ｂ槍及如附表編號四
    所示之子彈交付被告丁○○持有，始為事實；被告丁○○前述關於系爭手槍、子
    彈均係伊向他人購買後而持有，並於九十二年八月七日晚間由伊將其中Ａ槍及如
    附表編號三所示之子彈交付被告戊○○云云，洵屬為被告戊○○卸責之詞，並無
    可採。
  (五)被告戊○○自白侵占李榮偉之汽車駕駛執照後予以變造之犯行，有已換貼被告戊○○照片之汽車駕駛執照一張扣案可證，足認上開自白核與事實相符，堪予採信
    。至於被告戊○○雖矢口否認有何行使變造汽車駕駛執照之犯行，辯稱：該駕駛
    執照係查獲當天由員警自伊身上搜索而得的云云，惟查：被告戊○○確有行使上
    開變造證件之犯行，業經證人庚○○於甲○九十三年一月六日審理時到庭證述：
    伊記得被告戊○○有出示一張李榮偉之駕照，一開始並不知道是變造的，後來伊
    用手電筒檢查，發現李榮偉這張駕駛執照之相片後面並沒有註記姓名，與監理機
    關辦理證件時，為防止件數太多混淆而於照片後面註記姓名之情形不同才查獲等
    情綦詳，被告丁○○亦於九十二年八月八日警訊時供承：伊於七日二十三時三十
    分許與鄭朝義、戊○○三人到蘆洲市○○路三八五號「嘉年華汽車賓館」２０２
    號房前為警盤查，渠等出示身分證件給警方調查時，戊○○提出一張偽造的駕駛
    執照給警察，後來又被警察從腰後方查到一把槍及子彈十三發等語明確（見偵查
    卷第十四頁反面），堪認被告戊○○確有行使該變造駕駛執照之犯行無訛；其否
    認行使云云，洵屬卸責之詞而無可採。至於證人盧思成雖證稱：伊有看到被告戊○○出示駕照給乙○○看云云，惟盧思成當時站於案外人鄭朝義旁邊，距離被告
    戊○○之位置較遠，此節業據證人庚○○證述明確，是證人盧思成前揭所言，應
    屬記憶上之細節性錯誤，自應以證人庚○○所述情節，始為事實，附此敘明。
  (六)綜上所述，本件之事證明確，被告二人犯行均堪認定，應依法論科。
二、核被告所為：
  (一)核被告戊○○所為，係違反槍砲彈藥刀械管制條例第七條第四項之持有手槍罪、
    同條例第十二條第四項之持有子彈罪、刑法第三百三十七條之侵占脫離本人持有
    之物罪、第二百十六條、第二百十二條之行使變造特種文書罪。其與被告丁○○
    就九十二年八月七日持有如附表所示之手槍、子彈犯行，有犯意之聯絡及行為之
    分擔，為共同正犯。被告戊○○變造汽車駕駛執照後據以行使，變造之低度行為
    ，為嗣後行使之高度行為所吸收，不另論罪。又被告戊○○先後二次分別持有如
    附表所示之手槍、子彈，均時間緊接，所犯係構成要件相同之罪，為連續犯，應
    依法各論以持有手槍罪及持有子彈罪一罪，並加重其刑；其同時以一行為持有手
    槍、子彈，為想像競合犯，應從一較重之持有手槍罪論處；另所犯侵占罪與行使
    變造特種文書罪間，有方法結果之牽連關係，亦應從一重之行使變造特種文書罪
    論處。所犯持有手槍罪及行使變造特種文書罪二罪間，行為互殊、犯意各別，應
    予分論併罰。檢察官就被告戊○○所犯侵占罪部分，雖未據提起公訴，惟該部分
    與起訴之行使變造特種文書罪間，有方法結果之牽連關係，為起訴效力所及，依
    審判不可分之原則，甲○自應併予審究。
  (二)核被告丁○○所為，係違反槍砲彈藥刀械管制條例第七條第四項之持有手槍罪、
    同條例第十二條第四項之持有子彈罪。其就九十二年八月七日持有如附表所示之
    手槍、子彈犯行，與被告戊○○間，有犯意之聯絡及行為之分擔，為共同正犯。
    被告丁○○以一行為同時持有如附表編號二、四所示之手槍、子彈，為想像競合
    犯，應從一較重之持有手槍罪論處。又被告丁○○前因違反麻醉藥品管制條例案
    件，經士林地方法院以八十六年度訴字第七八一號判處有期徒刑四月確定，於八
    十八年一月二十六日易科罰金執行完畢，有台灣高等法院被告全國前案紀錄表一
    份在卷供憑，其受有期徒刑之執行完畢，五年內再犯本件有期徒刑以上之罪，為
    累犯，應依法加重其刑。
  (三)爰審酌被告二人前皆曾受有期徒刑之宣告，被告戊○○部分雖不構成累犯，惟其
    係於假釋期間再犯本案，可見渠等素行均非良好，且被告戊○○於九十二年六月
    二十一日與被害人丙○○處理債務時，復持Ｂ槍前往並有開槍射擊之舉動，此部
    分雖因與本案不具裁判上一罪關係而為甲○所不得併予審究（詳如下述），惟已
    對社會治安造成實害，兼以為警查獲後，被告二人對於槍枝之來源、持槍之經過
    等情節，又相互虛言掩飾，犯後態度難認良好，暨渠等犯罪之動機、目的、手段
    等一切情狀，分別量處如主文所示之刑，及就併科罰金部分均諭知易服勞役之折
    算標準，並就被告戊○○所宣告之刑部分，定其應執行刑，以示懲儆。
  (四)扣案如附表所示之手槍二支，子彈十七顆，皆為違禁物，均應依刑法第三十八條
    第一項第一款之規定，予以沒收。另李榮偉汽車駕駛執照上所換貼之戊○○照片
    一張，為被告戊○○所有供其犯罪所用之物，應依同條項第二款之規定，併予宣
    告沒收。至於本案附表編號三部分原扣案子彈十三顆，編號四部分原扣案子彈十
    顆，共計二十三顆，惟其中六顆經試射擊發後，不具子彈之功能，已非違禁物，
    此部分爰不併為沒收之宣告，附此敘明。
三、檢察官移送併辦（台灣士林地方法院檢察署九十二年度偵字第八六０六號、九十
    二年度偵字第九七六三號，含九十二年度他字第二０二五號）意旨另以：戊○○
    基於概括犯意，自不詳時間起，無故持有手槍四支及子彈數顆；嗣後為思綁架丙○○，以要脅丙○○（綽號「竹竿」）或其友人支付高額贖金，因而於九十二年
    六月二十一日凌晨召集丁○○（綽號「小四」）及綽號「大頭仔」、「阿福」之
    真實姓名年籍不詳男子及另一名姓名年籍不詳男子，共同意圖勒索，先將上開手
    槍中之一支白色手槍交予丁○○隨身攜帶，由其自身攜帶三支黑色手槍，一行人
    於同日凌晨四時許，分乘二部自用小客車前往台北縣淡水鎮○○路○段二五九號
    「福元金紙店」，在該處樓下發現丙○○所有之賓士牌自用小客車後，推由丁○○、「大頭仔」、「阿福」共同上至三樓，由丁○○表示「我老大（指戊○○）
    有話要跟你講，你跟我們到樓下。」，要求丙○○下樓後，再由丁○○出示手槍
    逼使丙○○進入前述賓士自用小客車，丁○○、「大頭仔」、「阿福」亦與之同
    車，途中並由丁○○在車上以手槍抵住丙○○身體，控制其行動，戊○○與該姓
    名年籍不詳男子則另外駕駛搭乘原所使用之兩部車，一行人先將丙○○押至台北
    縣淡水鎮「行忠堂」，抵達「行忠堂」後，戊○○則另出示一支黑色手槍，向丙○○稱「最近生活很好，出門都開好車喔」、「兄弟難過，拿些來用」，經丙○○表示無法支付後，戊○○等人因恐先前丙○○以行動電話對外聯絡，可能因此
    遭警查獲，又將丙○○載往台北縣三芝鄉「龍巖人本墓園」之偏僻處，由丁○○
    持槍將丙○○押至墳墓旁後，戊○○並取出另外二支手槍交付其他在場之人，其
    等共以四支手槍控制丙○○之行動，旋經戊○○向丙○○勒贖三百萬元不成後，
    戊○○遂以手槍對空鳴槍三次，朝墓園中櫻花樹射擊一次，進而以言詞恐嚇稱「
    我的槍法準不準？如果在你的頭上會怎樣？」，致丙○○心生畏懼，同意先給付
    六十萬元，並以行動電話向友人籌措現金，嗣經透過友人「阿明」與連正吉（綽
    號「不吉」）取得聯繫，但後者卻表示無法在短時間內籌出六十萬元現金，戊○○在旁聽聞後大怒，搶過行動電話向連正吉恐嚇稱「人現在我這邊，看要拿多少
    錢來『交保』」，且再度將丙○○載往桃園縣石門鄉○○道路旁，逼使丙○○同
    意給付六十萬元，同時先行簽發面額各五十萬元之本票三張，戊○○等一行人因
    恐「不吉」報警，隨即將丙○○載往基隆交流道旁即加以釋放，因認被告二人另
    涉有槍砲彈藥刀械管制條例及刑法擄人勒贖等罪嫌（見九十二年十一月十八日台
    灣板橋地方法院檢察署檢察官補充理由書、九十二年十月二十八日台灣士林地方
    法院檢察署檢察官簽呈所載）。經查：
  (一)被告戊○○於九十二年六月二十一日所持之黑色槍枝，即為嗣於同年八月七日為
    警察獲之如附表編號二所示之Ｂ槍，業據被告戊○○、丁○○於九十二年八月二
    十八日警訊中及九十三年一月六日甲○審理時供承明確，是此部分與本案起訴被
    告戊○○持有Ｂ槍之犯行，屬同一案件，甲○自得併予審究，並業已論罪科刑如
    前。
  (二)案外人王永欽委託被告戊○○代為處理不詳姓名年籍綽號「豬哥」之人與丙○○
    之賭債糾紛時，除交付如附表編號二所示之Ｂ槍、編號四所示之子彈外，另同時
    交付一支不詳形式之白色槍枝一支，被告戊○○當日因帶同被告丁○○前往處理
    債務，遂將該白色槍枝交予被告丁○○持有等情，業據被告戊○○於甲○九十三
    年一月六日審理時陳稱在案，核與被告丁○○於九十二年八月二十八日警訊中供
    稱：伊於九十二年六月二十一日押走丙○○時所持之白色手槍係老大戊○○於作
    案前交予伊，作案完後伊就還給戊○○，另一把黑色貝瑞塔手槍係老大戊○○隨
    身攜帶，於九十二年八月七日晚間二十三時許遭台北縣警隊查獲等語相符，對照
    如附表所示之Ａ槍、Ｂ槍，槍枝顏色均為黑色之情（見偵查卷第八十一頁、第八
    十二頁），足認被告丁○○於九十二年六月二十一日所持有之槍械，並非如附表
    所示之Ａ槍。是被告戊○○所稱：王永欽同時交付伊Ｂ槍及另支白色槍枝，白色
    槍枝王永欽當日就收回去了乙節，堪予採信；被告丁○○嗣於九十二年九月二十
    二日警訊及九十三年一月六日甲○審理時改稱：被告戊○○於九十二年六月二十
    一日交付予伊持有攜往丙○○住處之槍枝，與同年八月七日為警察獲之槍枝，係
    同一枝手槍，均是黑色的槍枝云云，核與事實不符，不足為採。被告戊○○雖同
    時持有Ｂ槍及另把白色槍枝，然該白色槍枝並未扣案，亦不詳其形式，無證據足
    資證明該槍具有殺傷力，即與槍砲彈藥刀械管制條例處罰之要件有所未合，既不
    能證明被告戊○○有此部分犯行，自與前揭起訴部分，無裁判上一罪關係可言，
    甲○不能併予審理，應退由檢察官另行處理。
  (三)公訴人併辦意旨雖認除前述之Ｂ槍及白色槍枝外，被告戊○○尚持有二支手槍；
    惟此部分被告戊○○否認持有，亦查無其他積極證據足證被告此部分犯行，即難
    推論與前揭論罪科刑部分有連續犯之裁判上一罪關係，甲○尚無從併予審究。
  (四)至於公訴人認被告二人共同涉犯擄人勒贖罪嫌部分，按無故持有槍、彈罪為繼續
    犯，一經持有，犯罪即告成立，其於持有繼續中，另為犯他罪而持用該槍、彈加
    以實施，因非自始即意圖以持有槍、彈為犯他罪之方法，自不能論以牽連犯，而
    應依數罪併罰之規定處理；亦即，未經許可，無故持有槍、彈罪，其持有之繼續
    ，為行為之繼續，至持有行為終了時，均論為一罪，不得割裂，若持有之後，以
    之犯他罪，兩罪間之關係如何，端視開始持有之原因為斷，如早已非法持有槍、
    彈，後另起意犯罪，或意圖犯甲罪而持有槍、彈，卻持以犯乙罪，均應以數罪併
    罰論處；必因意圖犯某罪而持有槍、彈，嗣後果持之以犯該罪，兩罪間始有牽連
    犯之適用，最高法院著有八十九年度台上字第二八七號、九十年度台上字第三二
    七○號判決意旨可資參照。經查：案外人王永欽交付Ｂ槍及如附表編號四所示子
    彈予被告戊○○之目的，乃委託其處理債務時為求防身而為等情，業據被告戊○○於甲○九十三年一月六日審理中陳稱明確，此外復查無其他積極證據足認被告
    二人自始即以持有本案之手槍、子彈作為另犯擄人勒贖罪之方法，則公訴人所指
    擄人勒贖部分與前揭論罪科刑部分，即難認有何牽連犯之裁判上一罪關係，甲○
    亦無從併予審認，均應退由檢察官另行處理，附此敘明。
據上論斷，應依刑事訴訟法第二百九十九條第一項前段，槍砲彈藥刀械管制條例第七
條第四項、第十二條第四項，刑法第十一條前段、第二十八條、第五十六條、第二百
十六條、第二百十二條、第三百三十七條、第五十五條、第四十七條、第四十二條第
二項、第五十一條第五款、第三十八條第一項第一款、第二款，罰金罰鍰提高標準條
例第一條前段、第二條，現行法規所定貨幣單位折算新台幣條例第二條，判決如主文
。
本案由檢察官魏正杰提起公訴，經檢察官許智評到庭執行職務。
中      華      民      國    九十三    年      一      月     二十     日
                                臺灣板橋地方法院刑事第八庭
                                    審判長法  官  樊季康
                                          法  官  葉靜芳
                                          法  官  劉元斐
右正本證明與原本無異。
如不服本判決，應於判決送達後十日內向甲○提出上訴狀 (應附繕本) ，上訴於臺灣
高等法院。
                                          書記官    郭玉芬
中      華      民      國      九十三      年    二    月        三    日
附錄本案論罪科刑所引法條：
刑法第二百一十二條：
偽造、變造護照、旅券、免許證、特許證及關於品行、能力服務或其他相類之證書、
介紹書，足以生損害於公眾或他人者，處一年以下有期徒刑、拘役或三百元以下罰金
。
刑法第二百一十六條：
行使第二百十條至第二百十五條之文書者，依偽造、變造文書或登載不實事項或使登
載不實事項之規定處斷。
刑法第三百三十七條：
意圖為自己或第三人不法之所有，而侵占遺失物、漂流物或其他離本人所持有之物者
，處五百元以下罰金。
槍砲彈藥刀械管制條例第七條：
未經許可，製造、販賣或運輸火砲、肩射武器、機關槍、衝鋒槍、卡柄槍、自動步槍
、普通步槍、馬槍、手槍或各類砲彈、炸彈、爆裂物者，處死刑、無期徒刑或七年以
上有期徒刑；處徒刑者，併科新台幣三千萬元以下罰金。
未經許可，轉讓、出租或出借前項所列槍砲、彈藥者，處無期徒刑或五年以上有期徒
刑，併科新台幣一千萬元以下罰金。
意圖供自己或他人犯罪之用，而犯前二項之罪者，處死刑或無期徒刑；處徒刑者，併
科新台幣五千萬元以下罰金。
未經許可，持有、寄藏或意圖販賣而陳列第一項所列槍砲、彈藥者，處五年以上有期
徒刑，併科新台幣一千萬元以下罰金。
第一項至第三項之未遂犯罰之。
槍砲彈藥刀械管制條例第十二條：
未經許可，製造、販賣或運輸子彈者，處一年以上七年以下有期徒刑，併科新台幣五
百萬元以下罰金。
未經許可，轉讓、出租或出借子彈者，處六月以上五年以下有期徒刑，併科新台幣三
百萬元以下罰金。
意圖供自己或他人犯罪之用，而犯前二項之罪者，處三年以上十年以下有期徒刑，併
科新台幣七百萬元以下罰金。
未經許可，持有、寄藏或意圖販賣而陳列子彈者，處五年以下有期徒刑，併科新台幣
三百萬元以下罰金。
第一項至第三項之未遂犯罰之。
附表
┌──┬───────────────────┬──────┬──────
│編號│名稱                                  │應沒收數量  │附註（實際扣
│    │                                      │            │案數量）
├──┼───────────────────┼──────┼──────
│一  │以色列ＩＭＩ廠製ＪＥＲＩＣＨＯ  ９４１│一支        │簡稱Ａ槍
│    │ＦＢＬ型口徑９ｍｍ制式手槍（槍號業經磨│            │
│    │滅，經電解腐蝕法重現結果研判為９６３１│            │
│    │６６３０，槍枝管制編號：0000000│            │
│    │５８２，含彈匣一個）                  │            │
├──┼───────────────────┼──────┼──────
│二  │美國ＢＥＲＥＴＴＡ製９２ＦＳＢｒｉｇａ│一支        │簡稱Ｂ槍
│    │ｄｉｅｒｍ型口徑９ｍｍ制式半自動手槍（│            │
│    │槍號：ＢＥＲ４２３５９６Ｚ，槍枝管制編│            │
│    │號：0000000000，含彈匣一個）│            │
├──┼───────────────────┼──────┼──────
│三  │口徑９ｍｍ制式子彈，子彈全長２６‧７ｍ│編號三、四合│編號三部分子
│    │ｍ，彈頭形狀為半平頭彈，彈底標記Ｓ＆Ｂ│計共十七顆。│彈原扣案十三
│    │９ｍｍ  ＬＵＧＥＲ  ○。              │            │顆，編號四部
├──┼───────────────────┤            │分原扣案十顆
│四  │口徑９ｍｍ制式子彈，子彈全長２９‧６ｍ│    │，共計二十三
│    │ｍ，彈頭形狀為圓形彈，彈底標記其中六顆│            │顆，其中六顆
│    │為ＲＰＡ  ９６  ９ｍｍ，三顆為ＡＰ  ０│            │經試射擊發已
│    │２  ９ｍｍ  ＬＵＧＥＲ，一顆為ＡＣＰ  │            │不具子彈之功
│    │９６  ９ｍｍ。                        │            │能，已非違禁
│    │                                      │            │物，爰不併予
│    │                                      │            │宣告沒收。
└──┴───────────────────┴──────┴──────
